臺灣高等法院臺南分院刑事判決　　　　　　　　　　　　　　　　　　　　行股
　　上　訴　人
　　即　被　告　乙　○　○
　　選任辯護人　王　世　宗
右上訴人因違反著作權法案件，不服臺灣臺南地方法院九十年度易字第一五三九號中
華民國九十年八月二十八日第一審判決（起訴案號：臺灣臺南地方法院檢察署九十年
度營偵字第四０六號），提起上訴，本院判決如左：
    主      文
上訴駁回。
    事      實
乙○○曾於民國（下同）八十三、八十六年間，先後兩次因擺攤販售盜版錄音帶、雷
射唱片等物，均經本院以違反著作權法罪，各判處有期徒刑六月，如易科罰金均以三
百元折算一日確定，並已先後於八十四年七月十四日、八十六年八月二十九日，易科
罰金執行完畢，猶不知悔改。復明知如附表二所示之雷射唱片著作，均係侵害附表一
所示滾石國際音樂股份有限公司（下稱滾石公司）等著作權人之著作財產權之非法重
製物，竟與綽號「阿忠」姓名年籍不詳之成年男子，共同基於意圖散佈之犯意，由綽
號「阿忠」者提供如附表二所示之盜版雷射唱片，以寄賣之方式，交由乙○○於九十
年二月二十日傍晚，出面在臺南縣後壁鄉長安村福安寺對面安西寮夜市擺設攤位，並
以每片新臺幣（下同）一百元之價格陳列於攤位上供不特定人選購，預定營利所得於
當日結算後，由乙○○與綽號「阿忠」者以五五比例分帳，即每賣出一片交付「阿忠
」五十元，乙○○分得五十元，如未賣出再將存貨交還綽號「阿忠」者取回，因而侵
害如附表一所示著作權人之著作權，嗣於同日夜間八時許，為財團法人國際唱片交流
基金會職員甲○○會同警方，在上址乙○○擺攤處當場查獲，並扣得如附表二所示之
雷射唱片二百六十二片。案經附表一所示滾石公司等十一家公司訴請臺南縣警察局移
送臺灣臺南地方法院檢察署檢察官偵查起訴。
    理      由
一、訊據上訴人即被告乙○○，固不諱言有於右揭時地，設攤位販賣附表二所示盜
    版雷射唱片，為警查獲並扣得各該盜版雷射唱片之事實；惟矢口否認有何違反著
    作權法之犯行，並辯稱：各該盜版雷射唱片，係綽號「阿忠」者自行在其攤位
    邊，交由其寄賣，每片賣一百元，應交給綽號「阿忠」者五十元，其亦得五十元
    ，如未賣出之存貨再由綽號「阿忠」者取回，其尚未賣出即被查獲云云。然查被
    告乙○○如何為右揭侵害著作權法之犯罪事實，已據其在原審供承不諱，核與附
    表一所示告訴人之代理人甲○○在警訊中所指訴之情節相符，並有該告訴代理人
    提出之著作權證件清冊一冊附於偵查卷足稽，及有經警當場查獲如附表二所示之
    盜版雷射唱片二百六十二片扣案為憑。又各該扣案之盜版雷射唱片，係綽號「阿
    忠」者交由被告乙○○寄賣乙節，亦有被告乙○○所提出之估價單影本一份，存
    於本院卷可佐。觀諸該估價單上記載交易日期係九十年二月十四日，顯見被告乙
    ○○辯稱係案發日始由綽號「阿忠」者臨時前來設云者，難認屬實情，而應係
    被告乙○○所自行攤無疑。而被告乙○○前既有兩次類似本件違反著作權法之
    前科，且復自承另亦販賣有正版之雷射唱片，則其就查扣之雷射唱片，當明知均
    係屬盜版品，亦無庸贅言。再者所謂寄賣云者，僅係時下商場盤商與零售業者間
    之交易方式，被告乙○○既答應綽號「阿忠」者寄賣，復約定販賣所得五五分帳
    ，亦見其等間有互相利用他方之行為，以遂行侵害他人著作權之犯罪目的，並因
    之侵害告訴人之著作權，而不因係寄賣而有所軒輊。綜上足認被告乙○○所辯前
    詞，要屬畏罪避重就輕之飾詞，無足取信。本件事證已臻明確，被告乙○○之犯
    行洵堪認定，應予依法論科。
二、查被告乙○○明知為侵害他人著作權之非法重製物，竟意圖散布而陳列，核所為
    係違反著作權法第八十七條第二款之規定，應依同法第九十三條第三款處斷。其
    與綽號「阿忠」者之不詳姓名成年人間，就上開犯罪之實施，彼此間互有犯意聯
    絡及行為分擔，應論以共同正犯。其以一行為同時侵害附表一所示數告訴人之著
    作權，係以一行為同時觸犯數罪名，應依想像競合犯之例從一罪處斷。又其曾有
    前開犯罪事實欄所載之犯罪前科，不惟已為其所自承，並有其刑案資料查註紀錄
    表、全國前案記錄表各一份在卷足參，其於有期徒刑執行完畢後五年內再犯本罪
    ，應依累犯規定加重其刑。原審本於同上之見解，適用著作權法第八十七條第二
    款、第九十三條第三款，刑法第十一條前段、第二十八條、第五十五條、第四十
    七條、第三十八條第一項第二款，並審酌被告乙○○素行不佳，屢因擺攤販售盜
    版音樂著作物而受刑，竟再犯同一形態之犯罪，顯見其忽視他人著作財產權，雖
    本件尚未查獲其交付之積極證據，然觀其於前案科刑後再度投身此等營業，益證
    盜版音樂著作物之銷售獲利可觀，致其甘冒被查獲之風險猶再為之，及其犯罪之
    方法、手段、販賣盜版雷射唱片嚴重侵害著作權人權益，並戕害我國國際形象，
    暨其擺設之盜版物品數量非少，及犯後態度等一切情狀，對其量處有期徒刑八月
    ，以資懲儆。復就扣案如附表二所示之雷射唱片，認係共犯綽號「阿忠」者所有
    ，並係供其等犯罪所用之物，依法併予宣告沒收。經核認事用法並無不合，量刑
    亦稱妥適。被告乙○○上訴意旨，或否認犯罪，或認量刑過重，指摘原判決不當
    ，為無理由，應予駁回。
三、據上論斷，應依刑事訴訟法第三百六十八條，判決如主文。
本案經檢察官曾顯智到庭執行職務。
中      華      民      國      九十一    年      一    月    二十五    日
                                  臺灣高等法院臺南分院刑事第二庭
                                      審判長法官  游  明  仁
                                            法官  蘇  重  信
                                            法官  林  永  茂
右正本證明與原本無異。
不得上訴。
                                      法院書記官  劉  岳  文
中      華      民      國      九十一    年      一    月    二十五    日
著作權法第八十七條第二款：
有下列情形之一者，除本法另有規定外，視為侵害著作權或製版權
二、明知為侵害著作權或製版權之物而散布或意圖散布而陳列或持有或意圖營利而交
    付者。
第第九十三條第三款：
有下列情形之一者，處二年以下有期徒刑，得併科新台幣十萬元以下罰金
三、以第八十七條各款方法之一侵害他人之著作權者。
附表一：
一、滾石國際音樂股份有限公司
二、華納國際音樂股份有限公司
三、上華國際企業股份有限公司
四、福茂唱片音樂股份有限公司
五、科藝百代股份有限公司
六、新力哥倫比亞音樂股份有限公司
七、博德曼股份有限公司
八、豐華唱片股份有限公司
九、環球國際唱片股份有限公司
十、磨岩唱片股份有限公司
十一、艾迴股份有限公司
